---
title: "Asylentscheidungen in Europa"
author: "ynux"
date: "August, 2018"
output: word_document
---

```{r setup, include=FALSE}
knitr::opts_chunk$set(echo = TRUE, warning=FALSE, message=FALSE)
```

### Die Asyldaten von Eurostat
Dieser Artikel untersucht die Erstentscheidungen von afghanischen Fü?chtlingen in Europa mit Hilfe von Eurostat. Eurostat ist das statistische Amt der Europäischen Union. Es sammelt und veröffentlicht Daten zu vielen Themen, unter anderem zu Asyl und Migration (link xxx)

Besonders interessant sind die Erstentscheidungsdaten. Das Datenset dafür nennt sich migr_asydcfsta`: "Erstinstanzliche Entscheidungen über Asylanträge nach Staatsangehörigkeit, Alter und Geschlecht; jährliche aggregierte Daten".

Für Deutschland sind das die Entscheidungen des Bundesamts für  Migration und Flüchtlinge (BAMF). Die Bezeichnung "erstinstanzlich" ist hier etwas verwirrend, denn die erste _juristische_ Instanz ist in Deutschland das Verwaltungsgericht, dass über Klagen gegen die Entscheidung des BAMF entscheidet.

Zurück zu unseren Daten. Sie decken die Jahre 2008 bis 2017 ab (Stand August 2018). Man kann sie von der Website von Eurostat herunterladen. Allerdings sind sie sind ziemlich groß - 85 Mb und 13 Millionen Werte. Mit Excel kommt man da nicht weiter, deswegen benutzt dieser Artikel die Statistiksprache `R`. 

Was bieten uns die Daten?

```{r get_data, echo=FALSE}
library(knitr)
library(dplyr)
migr_asydcfsta=readRDS(file="/tmp/migr_asydcfsta_20180812.rds")
# Ein Blick in die ersten Datensätze:
kable(filter(migr_asydcfsta, citizen == "AF")[c(1:18),], caption = "Ein paar Zeilen aus dem Datensatz, zum Herkunftsland Afhganistan")
# Die Struktur der Daten - hier sehen wir auch die Kategorien der Entscheidungen und der Altersklassen:
#str(migr_asydcfsta)
```

Wir konzentrieren uns im Folgenden auf:

* die Entscheidungen ("`deicision` und `values`")
* das Herkunftsland Afghanistan ("`citizen`") 
* das Jahr 2017
* die europäischen Länder ("`geo`"), für die es genug Daten gibt, 
um damit sinnvolle Analysen zu machen. Zur Abgrenzung von den Herkunftsländern heißen sie im Folgenden "Antragsland". 

```{r reduce_data_total}
cutoff=1000
major_geo_total=filter(migr_asydcfsta, values > cutoff, time == "2017-01-01", decision == "TOTAL", sex == "T", age == "TOTAL", citizen == "AF", geo != "EU28") %>% 
  select(geo,values) 
```

### Die Anzahl Entscheidungen pro Antragsland

Dies sind die europäischen Länder, in denen im Jahr 2017 mehr als 1000 Entscheidungen über Asylanträge von afghanischen Staatsangehörigen getroffen wurden:
    
```{r look_at_major_total,echo=FALSE}
library(knitr)
# Die ersten paar Spalten
kable(major_geo_total, caption = "Länder mit mehr als 1000 Entscheidungen zu Asylanträgen aus Afghanistan")
major_geo_total <- filter(major_geo_total, geo != "TOTAL")
```

Wenn Du an diesen Zahlen zweifelst und sie selber überprüfen willst, finde ich das genau richtig. Misstrauen in Daten ist gut. Eurostat hat einen Data Explorer unter eurostat -> Daten -> Datenbank -> Datenbank nach Themen -> Bevölkerung und soziale Bedingungen -> Asyl und Gesteuerte Migration, oder Du googelst nach "migr_asydcfsta".

Die Daten zeigen Ländercodes, die vollen Bezeichnungen sind hier:

```{r country_codes,  echo=FALSE}
geodic = read.delim(file = "/tmp/geo.dic", col.names = c("code","label"))
major_geo_total <- droplevels(major_geo_total)
geo_migr_asydcfsta_major = levels(major_geo_total$geo)
geodic_major <- filter(geodic,code %in% geo_migr_asydcfsta_major)
kable(geodic_major, caption = "Ländercodes der wichtigsten Antragsländer")

```

Diese Zahlen sind für mich schon überraschend. Die anderen 17 Länder sind zusammen für weniger als 600 Entscheidungen verantwortlich.

```{r other_geo_total_af,  echo=FALSE}
    other_geo_total_af=filter(migr_asydcfsta, values <= cutoff, time == "2017-01-01", decision == "TOTAL", sex == "T", age == "TOTAL", citizen == "AF", geo != "EU28", geo != "TOTAL") %>%  arrange(desc(values))
dec_others_total_af <- sum(other_geo_total_af$values)
dec_others_total_af
```

Eine Visualisierung der Gesamtanzahl von Entscheidungen zu Afghanistan im Jahr 2017:

```{r geo_decision_pie, echo = FALSE}
library(ggplot2)
# some technical workarounds for adding the row with the others (XX),
# and for sorting
major_geo_total$geo <- as.character(major_geo_total$geo)
all_geo_total <- rbind(major_geo_total, c("XX",dec_others_total))
all_geo_total$values <- as.numeric(all_geo_total$values) 
all_geo_total$geo <- factor(all_geo_total$geo, levels = arrange(all_geo_total, values)$geo)
# For the labels
big = 8
blables <- c(rev(levels(all_geo_total$geo))[c(1:big)],rep("",dim(all_geo_total)[1]-big))
y.breaks <- cumsum(all_geo_total$values) - all_geo_total$values/2
# The real thing
geo_dec_pie <- ggplot(all_geo_total, aes(x="", y=values, fill=geo)) + geom_col(colour = "black") + coord_polar("y", start=0) + scale_fill_grey(start = 0.4, end = 0.9) + ggtitle ("Entscheidungen über Asyl, Afghanistan, 2017", subtitle = "EU-Länder; XX ist die Summe aller Länder mit < 1000 Entscheidungen") + scale_y_continuous(labels=blables, breaks = y.breaks) + theme_bw() + theme(axis.title=element_blank()) 
geo_dec_pie
```

Überraschend finde ich außerdem, dass beispielsweise Spanien nicht in unserer Analyse vertreten ist, weil es nicht auf 1000 Entscheidungen kommt. Deutschland verantwortet fast 60% aller Entscheidungen. Nun ist Deutschland auch das bevölkerungsreichste Land der EU. Wenn wir uns die EU-Länder mit mehr als 8 Mio Einwohnern anschauen und neben ihre Einwohnerzahl (geteilt durch 1000) die Anzahl Entscheidungen stellen, erhalten wir dieses Bild:

```{r population_decisions, echo = FALSE}
demo_pjan <- readRDS(file="/tmp/demo_pjan_20180825.rds")
compare_dec=filter(migr_asydcfsta, time == "2017-01-01", decision == "TOTAL", sex == "T", age == "TOTAL", citizen == "AF", geo != "EU28", geo != "TOTAL") %>% select(geo, values) %>% mutate( stat = "dec")
compare_dec <- droplevels(compare_dec)
compare_pop <- demo_pjan %>% filter(age == "TOTAL" & sex == "T" & time == "2017-01-01" & geo %in% levels(compare_dec$geo)) %>% select(geo, values) %>% mutate( stat = "pop")
compare_pop <- droplevels(compare_pop)
# divide population by 1000, otherwise decisions won't be visible
compare_pop <- mutate(compare_pop, values = values / 1000)
compare_dec_pop <- rbind(compare_dec, compare_pop)

drop_countries_comp <- filter(compare_pop, values < 8000 & stat == "pop") %>% select(geo)
# population first, decisions second
compare_dec_pop$stat <- factor(compare_dec_pop$stat, levels=c("pop","dec"))
# sort by pop 
compare_dec_pop$geo <- factor(compare_dec_pop$geo, levels = arrange(filter(compare_dec_pop, stat == "pop"), desc(values))$geo)

bar_compare_dec_pop <- ggplot(filter(compare_dec_pop, !geo %in% unlist(drop_countries_comp)),  aes(x=geo, y=values, fill=stat)) + geom_bar(stat="identity", position="dodge") +  ggtitle("Vergleich von Bevölkerung in Tsd zu Asylentscheidungen", subtitle=" zu Afghanistan, 2017; EU Länder mit mehr als 8 Mio Einwohnern") + theme_bw() + theme(legend.position="bottom") + scale_fill_grey(start = 0.4, end = 0.7)

bar_compare_dec_pop 
```

In den großen Ländern außer Deutschland gab es auffallend wenig Entscheidungen. In den kleinen Ländern Schweden und Österreich dagegen überproportional viele. 

Bisher haben wir Vorbetrachtungen angestellt, um unsere Daten zu verstehen und zu überlegen, welche Antragsländer wir sinnvoll untersuchen können. Jetzt schauen wir uns die Entscheidungen an.

## Die Entscheidungen: GENCONV + HUMSTAT + SUB_PROT + TEMP_PROT + REJECTED = TOTAL_POS + REJECTED = TOTAL

Wie haben unsere 15 Länder entschieden? Was für Entscheidungstypen haben wir überhaupt?

```{r reduce_data, echo = FALSE}
major_geo <-filter(migr_asydcfsta, geo %in% major_geo_total$geo, time >= "2017-01-01", sex == "T", age == "TOTAL", citizen == "AF", geo != "EU28", geo != "TOTAL") %>% 
  select(geo,decision,values) 
major_geo$geo <- factor(major_geo$geo, levels = arrange(filter(major_geo, decision == "TOTAL"), desc(values))$geo)
# bring decisions into correct order
major_geo$decision <- factor(major_geo$decision, levels=c("REJECTED","TEMP_PROT","HUMSTAT","SUB_PROT","GENCONV","TOTAL_POS","TOTAL"))

```


```{r decision_dic, echo=FALSE}
decision.dic <- read.delim(file = "/tmp/decision.dic", col.names = c("code","label"))
kable(filter(decision.dic, code %in% levels(major_geo$decision)), caption = "Entscheidungscodes")
```

```{r decisions_abolut, echo = FALSE}
dec_palette_grey=c("#000000","#C0C0C0","#D3D3D3","#E4E4E4","#E8E8E8","#C8C8C8","#808080")

dec_bar <- ggplot(filter(major_geo, decision != "TOTAL" & decision != "TOTAL_POS")) + geom_col(aes(x=geo, y=values, fill=decision)) 
dec_bar +  scale_fill_manual(values = dec_palette_grey) + theme_bw() + theme(legend.position="bottom") + ggtitle("Entscheidungen über Asylanträge aus Afghanistan 2017", subtitle = "in absoluten Zahlen")
```

```{r fill_hist, echo=FALSE}
dec_bar_fill <- ggplot(filter(major_geo, decision != "TOTAL" & decision != "TOTAL_POS")) + geom_col(aes(x=geo, y=values, fill=decision), position="fill") + scale_fill_grey() + theme_bw() + theme(legend.position="bottom") + ggtitle("Entscheidungen über Asylanträge aus Afghanistan 2017", subtitle = "in Prozent")
dec_bar_fill
```

## Interpretation der Daten

### Herkunftsland: Afghanistan

#### Deutschland: Die Anerkennungsquote in Deutschland liegt knapp unter 50%. Zufall? Ich glaube, nicht.

In Deutschland liegt die Anerkennungsquote knapp unter 50%. Das hat negative Folgen für alle Asylsuchenden aus Afghanistan, denn dadurch gelten sie als Menschen mit schlechter Bleibeperspektive. Das BAMF beschreibt das so (http://www.bamf.de/SharedDocs/FAQ/DE/IntegrationskurseAsylbewerber/001-bleibeperspektive.html):

> Menschen, die aus Herkunftsländern mit einer Schutzquote von über 50 Prozent kommen, haben eine gute Bleibeperspektive. 2017 trifft dies auf die Herkunftsländer Eritrea, Irak, Iran, Syrien und Somalia zu. Welche Herkunftsländer das Kriterium Schutzquote (>/= 50 %) erfüllen, wird halbjährlich festgelegt.

Also wird über jeden Asylantrag aus Afghanistan einzeln und unabhängig entschieden, und am Ende jedes halben Jahres stellt sich jedes Mal heraus, dass die Anerkennungsquote knapp unter 50% liegt ... bei xxx Anträgen ... Schwer zu glauben.

Bei schlechter Bleibeperspektive ist die Integration erwschwert, während des Asylverfahrens gibt es keine Integrationskurse und keine Maßnahmen zur Arbeitsförederung. Wie lange dauert ein Asylverfahren? Laut der neuesten [Kleinen Anfrage "Ergänzende Informationen zur Asylstatistiki"](https://kleineanfragen.de/bundestag/19/3861-ergaenzende-informationen-zur-asylstatistik-fuer-das-erste-und-zweite-quartal-2018-schwerpunktfragen-zur ) allgemein etwa 9 Monate, bei Anträgen aus Afghanistan allerdings über 13 Monate. 

[Pro Asyl](https://www.proasyl.de/news/die-einstufung-nach-bleibeperspektive-ist-bewusste-integrationsverhinderung/) kritisiert das Konzept der Bleibeperspektive grundsätzlich:

Diese Regelung ist übrigens kein Gesetz, sondern eine [Auslegung](https://www.proasyl.de/wp-content/uploads/2015/12/161202-BAMF-Vermerk-Gute-Bleibeperspektive_Integrationskurszugang-v2-6....pdf) des BAMF. Für Menschen, denen ein aufgeklärter Umgang mit Zahlen wichtig ist, ist besonders ärgerlich, dass das BAMF die Anerkennungsquote konsequent falsch berechnet. xxx.
>  
xxx
Anzahl Anträge
Entwicklung
Dauer Asylanträge
Wann ist Stichtag? 1.1. und 1.6.?

#### Ein Vergleich mit anderen Ländern Europas

Wie ist die Anerkennungsquote in anderen Ländern Europas? Das ist wichtig. Das europäische Asylsystem basiert darauf, dass es keine Rolle spielt, in welchem Land jemand seinen Asylantrag stellt. Die Dublin-Abkommen setzen das auch voraus.

## Ist Afghanistan eine Ausnahme? Sind die Anerkennungsquoten anderer Länder ähnlicher?
 
* anderes Land, eins mit hoher, eins mit niedriger Anerkkenungsquote? Syrien, 


#### Mehr Politik als Rechtsstaatlichkeit

* Schweden

#### Jenseits der Zahlen

Bis zu diesem Punkt habe ich den Artikel eher trocken gehalten, juristisch und zahlenorientiert. Abschließend möchte ich doch noch einige persönliche Anmerkungen loswerden.
--- 



--- oder
Die jungen Männer, die ich in der Unterkunft treffe, sind immer wieder im Stich gelassen und verraten worden. Von ihrem Geburtsland Afghanistan, in dem 25% (?) der Kinder arbeiten, nur xx % zur Schule gehen und diese Schulen offensichtlich schlecht sind. Vom Iran, der die afghanischen Flüchtlinge entrechtet und in den Krieg nach Syrien schickt (link). Von Deutschland, das sie in einem ganz ungesunden Schwebezustand hält, dem Abschreckung wichtiger ist als die Integration, und als rechtsstaatliche Prinzipien. Von der EU, die es nicht schafft, sich auf eine konsistente und sinnvolle gemeinsame Asylpolitik im Sinne der Genfer Flüchtlingskonvention zu einigen. Von der internationalen Staatengemeinschaft, die keinen Umgang mit den "Fragile States" findet. Alle Staaten, alle internationalen Organisation, alle Gesellschaften sind an ihrer Aufgabe gescheitert, diesen Leuten einen Rahmen zu bieten, in dem sie so leben können, wie es im 21. Jahrhundert üblich ist: Mit Ausbildung und Perspektive auf ein ganz normales Leben mit Familie und Arbeit. 

Es ist zum Verrücktwerden. Im Großen ist dagegen nicht anzukommen. Jede und jeder, die oder der hier Lesen und Schreiben lernt, oder es sogar schafft, sich ein gutes Leben aufzubauen, ist ein Triumph über diese Zustände.

### xxx Persönliche Ansicht

    * Afghanistan ist schwierig weil fragile state, dafür wurde das Asylrecht nicht gemacht
    * Die Praxis hat weniger mit Recht zu tun als mit Kalkül: Abschrecken, aber nicht zu viele Skandale provozieren. Das heißt: 
    * Abschreckung, (1) indem man den Leuten die Perspektive nimmt (Anerkennungsquote unter 50%, weniger Integration, Ablehnungen); (2) Abschiebungen - regelmäßig, aber nicht viele.
    * Denn sonst würden sich die Fälle häufen, dass Abgeschobene sterben, und das will man auch nicht
    * zugleich Behauptung, dass das alles Kriminelle sind - stimmt nicht 

Mieses Spiel. Und gefährlich, viele junge Leute ohne Perspektive in D. Die internationale Gemeinschaft soll sich mal systematisch Gedanken drüber machen, wie sie mit den failed states umgeht.
Nicht alles "Schuld von Deutschland". Afghanistan, Iran haben diese Leute auch verraten

### Ab hier nur Notizen

Analysis: 

* FR, CH, EL, IT clearly more positive 
* BG very negative - still 1388 decisions
* SE switched midway, monthly data?
 
Does this look like "it doesn't matter where in the EU you apply for asylum"?

Next questions:

* Is the picture (number and result of decisions) similar for SY? Eritrea? Pakistan? TOTAL? TOTAL-Afgh? (should be simple)
* years 2015, 2016 (simple), 2018 (quarterly data)
* Deportations? We barely have numbers from DE ... probably no way (only Dublin numbers. bpb has sth on https://www.bpb.de/gesellschaft/migration/flucht/218788/zahlen-zu-asyl-in-deutschland)

Content to add:

* Bleibeperspektive
* Situation in Afghanistan (UNAMA - Zahlen, fragile state index)
* Warum verschiedene Quoten in der EU ein Problem sind, Dublin
* Verwaltungsgerichtsentscheide 
* Some remarks on refugee datathon muc
* Lagebericht: evtl. https://www.proasyl.de/news/meinungsstark-aber-faktenarm-abschiebepolitik-zu-afghanistan/

* Abschiebungen ... nicht so mein Gebiet. Nach Bundesland schon unterschiedlich, vgl. http://www.taz.de/!5526441/ oder 
Quellen: 
https://www.amnesty.org/download/Documents/ASA1168662017ENGLISH.PDF
Sie verweisen auf Eurostat und IOM Afghanistan (T. Ruttig verweist auch aufs IOM: https://thruttig.wordpress.com/2017/07/15/abschiebungen-nach-afghanistan-europaweit-2017-eine-ubersicht/)

Eurostat:
migr_eirtn


    Third country nationals returned following an order to leave by citizenship age and sex - quarterly data (rounded) 
    migr_eirtn1
    only 8 countries, incl. Germany
    only 2018Q1, 2018Q2

    Third-country nationals who have left the territory by type of return and citizenship
migr_eirt_vol
    no data from Germany
    only 12 countries 

    Third-country nationals who have left the territory by type of assistance received and citizenship
migr_eirt_ass
    Similar to migr_eirt_vol

    Third-country nationals who have left the territory to a third country by type of agreement procedure and citizenship
migr_eirt_agr
    17 countries, I do not understand the agreements

    Third-country nationals who have left the territory to a third country by destination country and citizenship
migr_eirt_des
    




Code ist hier: https://github.com/muc-fluechtlingsrat/r-eurostat-refugees/blob/master/man/afghanistan_eurostat_nontech.rmd
