---
title: "Asylentscheidungen in Europa: Gambia und Senegal" 
author: "ynux"
date: "August, 2018"
output: pdf_document
---

```{r setup, include=FALSE}
knitr::opts_chunk$set(echo = TRUE, warning=FALSE, message=FALSE)
```

### Plots und Analysen zum Artikel"

Hauptartikel ist "Aylsentscheidungen in Europa, Fokus Afghanistan". Dies gehört zu den ergänzenden Analysen.
Extra-Ergänzung

#### Entscheidungsdaten von Eurostat holen

```{r get_data, echo=FALSE}
library(knitr)
library(dplyr)
migr_asydcfsta=readRDS(file="/tmp/migr_asydcfsta_20180812.rds")
```

### Gambia

```{r reduce_data_total_gm}
cutoff=200
CODE="GM"
COUNTRY="Gambia"
major_geo_total_gm=filter(migr_asydcfsta, values > cutoff, time == "2017-01-01", decision == "TOTAL", sex == "T", age == "TOTAL", citizen == CODE, geo != "EU28") %>% 
  select(geo,values) 
```

### Die Anzahl Entscheidungen pro Antragsland

Dies sind die europäischen Länder, in denen im Jahr 2017 mehr als `cutoff` Entscheidungen über Asylanträge von syrischen Staatsangehörigen getroffen wurden:
    
```{r look_at_major_total_gm,echo=FALSE}
library(knitr)
# Die ersten paar Spalten
kable(major_geo_total_gm[(-major_geo_total_gm$values),], caption = paste("Länder mit mehr als ", cutoff, " Entscheidungen zu Asylanträgen aus ", COUNTRY ))
major_geo_total_gm <- filter(major_geo_total_gm, geo != "TOTAL")
```
Anzahl der Entscheidungen in Ländern mit weniger als `r cutoff` Entscheidungen - die werden im Folgenden vernachlässigt:

```{r other_geo_total_gm,  echo=FALSE}
    other_geo_total_gm=filter(migr_asydcfsta, values <= cutoff, time == "2017-01-01", decision == "TOTAL", sex == "T", age == "TOTAL", citizen == CODE, geo != "EU28", geo != "TOTAL") %>%  arrange(desc(values))
dec_others_total_gm <- sum(other_geo_total_gm$values)
dec_others_total_gm
```

Eine Visualisierung der Gesamtanzahl von Entscheidungen zu `COUNTRY` im Jahr 2017:

```{r geo_decision_pie_gm, echo = FALSE}
library(ggplot2)
# some technical workarounds for adding the row with the others (XX),
# and for sorting
major_geo_total_gm$geo <- as.character(major_geo_total_gm$geo)
all_geo_total_gm <- rbind(major_geo_total_gm, c("XX",dec_others_total_gm))
all_geo_total_gm$values <- as.numeric(all_geo_total_gm$values) 
all_geo_total_gm$geo <- factor(all_geo_total_gm$geo, levels = arrange(all_geo_total_gm, values)$geo)
# The real thing
geo_dec_pie_gm <- ggplot(all_geo_total_gm, aes(x="", y=values, fill=geo)) + geom_col(colour = "black") + coord_polar("y", start=0) + scale_fill_grey(start = 0.4, end = 0.9) + ggtitle (paste("Entscheidungen über Asyl, ",COUNTRY,", 2017"), subtitle = paste("EU-Länder; XX ist die Summe aller Länder mit < ", cutoff, " Entscheidungen")) + theme_bw() + theme(axis.title=element_blank()) 
geo_dec_pie_gm
```


```{r reduce_data_gm, echo = FALSE}
major_geo_gm <-filter(migr_asydcfsta, geo %in% major_geo_total_gm$geo, time >= "2017-01-01", sex == "T", age == "TOTAL", citizen == CODE, geo != "EU28", geo != "TOTAL") %>% 
  select(geo,decision,values) 
major_geo_gm$geo <- factor(major_geo_gm$geo, levels = arrange(filter(major_geo_gm, decision == "TOTAL"), desc(values))$geo)
# bring decisions into correct order
major_geo_gm$decision <- factor(major_geo_gm$decision, levels=c("REJECTED","TEMP_PROT","HUMSTAT","SUB_PROT","GENCONV","TOTAL_POS","TOTAL"))

```


```{r decisions_abolut_gm, echo = FALSE}
dec_palette_grey=c("#000000","#C0C0C0","#D3D3D3","#E4E4E4","#E8E8E8","#C8C8C8","#808080")

dec_bar <- ggplot(filter(major_geo_gm, decision != "TOTAL" & decision != "TOTAL_POS")) + geom_col(aes(x=geo, y=values, fill=decision)) 
dec_bar +  scale_fill_manual(values = dec_palette_grey) + theme_bw() + theme(legend.position="bottom") + ggtitle(paste("Entscheidungen über Asylanträge aus ",COUNTRY," 2017"), subtitle = "in absoluten Zahlen")
```

```{r fill_hist_gm, echo=FALSE}
dec_bar_fill <- ggplot(filter(major_geo_gm, decision != "TOTAL" & decision != "TOTAL_POS")) + geom_col(aes(x=geo, y=values, fill=decision), position="fill") + scale_fill_grey() + theme_bw() + theme(legend.position="bottom") + ggtitle(paste("Entscheidungen über Asylanträge aus ",COUNTRY," 2017"), subtitle = "in Prozent")
dec_bar_fill
```


### Senegal

```{r reduce_data_total_sn}
COUNTRY="Senegal"
CODE="SN"
cutoff=200
major_geo_total_sn=filter(migr_asydcfsta, values > cutoff, time == "2017-01-01", decision == "TOTAL", sex == "T", age == "TOTAL", citizen == CODE, geo != "EU28") %>% 
  select(geo,values) 
```

### Die Anzahl Entscheidungen pro Antragsland

Dies sind die europäischen Länder, in denen im Jahr 2017 mehr als `cut1off` Entscheidungen über Asylanträge von syrischen Staatsangehörigen getroffen wurden:
    
```{r look_at_major_total,echo=FALSE}
library(knitr)
# Die ersten paar Spalten
kable(major_geo_total_sn[order(-major_geo_total_sn$values),], caption = paste("Länder mit mehr als ",cutoff, " Entscheidungen zu Asylanträgen aus " , COUNTRY))
major_geo_total_sn <- filter(major_geo_total_sn, geo != "TOTAL")
```

Anzahl der Entscheidungen in Ländern mit weniger als `r cutoff` Entscheidungen - die werden im Folgenden vernachlässigt:

```{r other_geo_total_sn,  echo=FALSE}
    other_geo_total_sn=filter(migr_asydcfsta, values <= cutoff, time == "2017-01-01", decision == "TOTAL", sex == "T", age == "TOTAL", citizen == CODE, geo != "EU28", geo != "TOTAL") %>%  arrange(desc(values))
dec_others_total_sn <- sum(other_geo_total_sn$values)
dec_others_total_sn
```

Eine Visualisierung der Gesamtanzahl von Entscheidungen zu `COUNTRY` im Jahr 2017:

```{r geo_decision_pie_sn, echo = FALSE}
library(ggplot2)
# some technical workarounds for adding the row with the others (XX),
# and for sorting
major_geo_total_sn$geo <- as.character(major_geo_total_sn$geo)
all_geo_total_sn <- rbind(major_geo_total_sn, c("XX",dec_others_total_sn))
all_geo_total_sn$values <- as.numeric(all_geo_total_sn$values) 
all_geo_total_sn$geo <- factor(all_geo_total_sn$geo, levels = arrange(all_geo_total_sn, values)$geo)
# The real thing
geo_dec_pie_sn <- ggplot(all_geo_total_sn, aes(x="", y=values, fill=geo)) + geom_col(colour = "black") + coord_polar("y", start=0) + scale_fill_grey(start = 0.4, end = 0.9) + ggtitle(paste("Entscheidungen über Asyl, ",COUNTRY,  " , 2017"), subtitle = paste("EU-Länder; XX ist die Summe aller Länder mit < ", cutoff, " Entscheidungen")) + theme_bw() + theme(axis.title=element_blank()) 
geo_dec_pie_sn
```


```{r reduce_data_sn, echo = FALSE}
major_geo_sn <-filter(migr_asydcfsta, geo %in% major_geo_total_sn$geo, time >= "2017-01-01", sex == "T", age == "TOTAL", citizen == CODE, geo != "EU28", geo != "TOTAL") %>% 
  select(geo,decision,values) 
major_geo_sn$geo <- factor(major_geo_sn$geo, levels = arrange(filter(major_geo_sn, decision == "TOTAL"), desc(values))$geo)
# bring decisions into correct order
major_geo_sn$decision <- factor(major_geo_sn$decision, levels=c("REJECTED","TEMP_PROT","HUMSTAT","SUB_PROT","GENCONV","TOTAL_POS","TOTAL"))

```


```{r decisions_abolut_sn, echo = FALSE}
dec_palette_grey=c("#000000","#C0C0C0","#D3D3D3","#E4E4E4","#E8E8E8","#C8C8C8","#808080")

dec_bar <- ggplot(filter(major_geo_sn, decision != "TOTAL" & decision != "TOTAL_POS")) + geom_col(aes(x=geo, y=values, fill=decision)) 
dec_bar +  scale_fill_manual(values = dec_palette_grey) + theme_bw() + theme(legend.position="bottom") + ggtitle(paste("Entscheidungen über Asylanträge aus ",COUNTRY,", 2017"), subtitle = "in absoluten Zahlen")
```

```{r fill_hist_sn, echo=FALSE}
dec_bar_fill <- ggplot(filter(major_geo_sn, decision != "TOTAL" & decision != "TOTAL_POS")) + geom_col(aes(x=geo, y=values, fill=decision), position="fill") + scale_fill_grey() + theme_bw() + theme(legend.position="bottom") + ggtitle(paste("Entscheidungen über Asylanträge aus ",COUNTRY," 2017"), subtitle = "in Prozent")
dec_bar_fill
```



