---
title: "Asylentscheidungen in Europa: Türkei, Somalia, Nigeria" 
author: "ynux"
date: "August, 2018"
output: pdf_document
---

```{r setup, include=FALSE}
knitr::opts_chunk$set(echo = TRUE, warning=FALSE, message=FALSE)
```

### Plots und Analysen 

Hauptartikel ist "Aylsentscheidungen in Europa, Fokus Afghanistan". Dies gehört zu den ergänzenden Analysen.
zweite Ergänzung.


```{r get_data, echo=FALSE}
library(knitr)
library(dplyr)
migr_asydcfsta=readRDS(file="/tmp/migr_asydcfsta_20180812.rds")
```

### Türkei

```{r reduce_data_total_tr}
cutoff=500
CODE="TR"
COUNTRY="Türkei"
major_geo_total_tr=filter(migr_asydcfsta, values > cutoff, time == "2017-01-01", decision == "TOTAL", sex == "T", age == "TOTAL", citizen == CODE, geo != "EU28") %>% 
  select(geo,values) 
```

### Die Anzahl Entscheidungen pro Antragsland

Dies sind die europäischen Länder, in denen im Jahr 2017 mehr als `r cutoff` Entscheidungen über Asylanträge von Staatsangehörigen aus `r COUNTRY` getroffen wurden:
    
```{r look_at_major_total_tr,echo=FALSE}
library(knitr)
# Die ersten paar Spalten
kable(major_geo_total_tr[(-major_geo_total_tr$values),], caption = paste("Länder mit mehr als ", cutoff, " Entscheidungen zu Asylanträgen aus ", COUNTRY ))
major_geo_total_tr <- filter(major_geo_total_tr, geo != "TOTAL")
```

Anzahl der Entscheidungen in Ländern mit weniger als `r cutoff` Entscheidungen - die werden im Folgenden vernachlässigt:

```{r other_geo_total_tr,  echo=FALSE}
    other_geo_total_tr=filter(migr_asydcfsta, values <= cutoff, time == "2017-01-01", decision == "TOTAL", sex == "T", age == "TOTAL", citizen == CODE, geo != "EU28", geo != "TOTAL") %>%  arrange(desc(values))
dec_others_total_tr <- sum(other_geo_total_tr$values)
dec_others_total_tr
```

Eine Visualisierung der Gesamtanzahl von Entscheidungen zu `r COUNTRY` im Jahr 2017:

```{r geo_decision_pie_tr, echo = FALSE}
library(ggplot2)
# some technical workarounds for adding the row with the others (XX),
# and for sorting
major_geo_total_tr$geo <- as.character(major_geo_total_tr$geo)
all_geo_total_tr <- rbind(major_geo_total_tr, c("XX",dec_others_total_tr))
all_geo_total_tr$values <- as.numeric(all_geo_total_tr$values) 
all_geo_total_tr$geo <- factor(all_geo_total_tr$geo, levels = arrange(all_geo_total_tr, values)$geo)
# The real thing
geo_dec_pie_tr <- ggplot(all_geo_total_tr, aes(x="", y=values, fill=geo)) + geom_col(colour = "black") + coord_polar("y", start=0) + scale_fill_grey(start = 0.4, end = 0.9) + ggtitle (paste("Entscheidungen über Asyl, ",COUNTRY,", 2017"), subtitle = paste("EU-Länder; XX ist die Summe aller Länder mit > ", cutoff, " Entscheidungen")) + theme_bw() + theme(axis.title=element_blank()) 
geo_dec_pie_tr
```


```{r reduce_data_tr, echo = FALSE}
major_geo_tr <-filter(migr_asydcfsta, geo %in% major_geo_total_tr$geo, time >= "2017-01-01", sex == "T", age == "TOTAL", citizen == CODE, geo != "EU28", geo != "TOTAL") %>% 
  select(geo,decision,values) 
major_geo_tr$geo <- factor(major_geo_tr$geo, levels = arrange(filter(major_geo_tr, decision == "TOTAL"), desc(values))$geo)
# bring decisions into correct order
major_geo_tr$decision <- factor(major_geo_tr$decision, levels=c("REJECTED","TEMP_PROT","HUMSTAT","SUB_PROT","GENCONV","TOTAL_POS","TOTAL"))

```


```{r decisions_abolut_tr, echo = FALSE}
dec_palette_grey=c("#000000","#C0C0C0","#D3D3D3","#E4E4E4","#E8E8E8","#C8C8C8","#808080")

dec_bar <- ggplot(filter(major_geo_tr, decision != "TOTAL" & decision != "TOTAL_POS")) + geom_col(aes(x=geo, y=values, fill=decision)) 
dec_bar + scale_fill_manual(values = dec_palette_grey) + theme_bw() + theme(legend.position="bottom") + ggtitle(paste("Entscheidungen über Asylanträge aus ",COUNTRY," 2017"), subtitle = "in absoluten Zahlen")
```

```{r fill_hist_tr, echo=FALSE}
dec_bar_fill <- ggplot(filter(major_geo_tr, decision != "TOTAL" & decision != "TOTAL_POS")) + geom_col(aes(x=geo, y=values, fill=decision), position="fill") + scale_fill_grey() + theme_bw() + theme(legend.position="bottom") + ggtitle(paste("Entscheidungen über Asylanträge aus ",COUNTRY," 2017"), subtitle = "in Prozent")
dec_bar_fill
```

### Somalia

```{r reduce_data_total_so}
COUNTRY="Somalia"
CODE="SO"
cutoff=500
major_geo_total_so=filter(migr_asydcfsta, values > cutoff, time == "2017-01-01", decision == "TOTAL", sex == "T", age == "TOTAL", citizen == CODE, geo != "EU28") %>% 
  select(geo,values) 
```

### Die Anzahl Entscheidungen pro Antragsland

Dies sind die europäischen Länder, in denen im Jahr 2017 mehr als `r cutoff` Entscheidungen über Asylanträge vonStaatsangehörigen aus `r COUNTRY`getroffen wurden:
    
```{r look_at_major_total_so,echo=FALSE}
library(knitr)
kable(major_geo_total_so[order(-major_geo_total_so$values),], caption = paste("Länder mit mehr als ",cutoff, " Entscheidungen zu Asylanträgen aus " , COUNTRY))
major_geo_total_so <- filter(major_geo_total_so, geo != "TOTAL")
```

Anzahl der Entscheidungen in Ländern mit weniger als `r cutoff` Entscheidungen - die werden im Folgenden vernachlässigt:

```{r other_geo_total_so,  echo=FALSE}
    other_geo_total_so=filter(migr_asydcfsta, values <= cutoff, time == "2017-01-01", decision == "TOTAL", sex == "T", age == "TOTAL", citizen == CODE, geo != "EU28", geo != "TOTAL") %>%  arrange(desc(values))
dec_others_total_so <- sum(other_geo_total_so$values)
dec_others_total_so
```

Eine Visualisierung der Gesamtanzahl von Entscheidungen zu `r COUNTRY` im Jahr 2017:

```{r geo_decision_pie_so, echo = FALSE}
library(ggplot2)
# some technical workarounds for adding the row with the others (XX),
# and for sorting
major_geo_total_so$geo <- as.character(major_geo_total_so$geo)
all_geo_total_so <- rbind(major_geo_total_so, c("XX",dec_others_total_so))
all_geo_total_so$values <- as.numeric(all_geo_total_so$values) 
all_geo_total_so$geo <- factor(all_geo_total_so$geo, levels = arrange(all_geo_total_so, values)$geo)
# The real thing
geo_dec_pie_so <- ggplot(all_geo_total_so, aes(x="", y=values, fill=geo)) + geom_col(colour = "black") + coord_polar("y", start=0) + scale_fill_grey(start = 0.4, end = 0.9) + ggtitle(paste("Entscheidungen über Asyl, ",COUNTRY,  " , 2017"), subtitle = paste("EU-Länder; XX ist die Summe aller Länder mit > ",cutoff, " Entscheidungen")) + theme_bw() + theme(axis.title=element_blank()) 
geo_dec_pie_so
```


```{r reduce_data_so, echo = FALSE}
major_geo_so <-filter(migr_asydcfsta, geo %in% major_geo_total_so$geo, time >= "2017-01-01", sex == "T", age == "TOTAL", citizen == CODE, geo != "EU28", geo != "TOTAL") %>% 
  select(geo,decision,values) 
major_geo_so$geo <- factor(major_geo_so$geo, levels = arrange(filter(major_geo_so, decision == "TOTAL"), desc(values))$geo)
# bring decisions into correct order
major_geo_so$decision <- factor(major_geo_so$decision, levels=c("REJECTED","TEMP_PROT","HUMSTAT","SUB_PROT","GENCONV","TOTAL_POS","TOTAL"))

```


```{r decisions_abolut_so, echo = FALSE}
dec_palette_grey=c("#000000","#C0C0C0","#D3D3D3","#E4E4E4","#E8E8E8","#C8C8C8","#808080")

dec_bar <- ggplot(filter(major_geo_so, decision != "TOTAL" & decision != "TOTAL_POS")) + geom_col(aes(x=geo, y=values, fill=decision)) 
dec_bar +  scale_fill_manual(values = dec_palette_grey) + theme_bw() + theme(legend.position="bottom") + ggtitle(paste("Entscheidungen über Asylanträge aus ",COUNTRY,", 2017"), subtitle = "in absoluten Zahlen")
```

```{r fill_hist_so, echo=FALSE}
dec_bar_fill <- ggplot(filter(major_geo_so, decision != "TOTAL" & decision != "TOTAL_POS")) + geom_col(aes(x=geo, y=values, fill=decision), position="fill") + scale_fill_grey() + theme_bw() + theme(legend.position="bottom") + ggtitle(paste("Entscheidungen über Asylanträge aus ",COUNTRY," 2017"), subtitle = "in Prozent")
dec_bar_fill
```



### Nigeria

```{r reduce_data_total_ng}
COUNTRY="Nigeria"
CODE="NG"
cutoff=500
major_geo_total_ng=filter(migr_asydcfsta, values > cutoff, time == "2017-01-01", decision == "TOTAL", sex == "T", age == "TOTAL", citizen == CODE, geo != "EU28") %>% 
  select(geo,values) 
```

### Die Anzahl Entscheidungen pro Antragsland

Dies sind die europäischen Länder, in denen im Jahr 2017 mehr als `r cutoff` Entscheidungen über Asylanträge von Staatsangehörigen aus `r COUNTRY` getroffen wurden:
    
```{r look_at_major_total_ng,echo=FALSE}
library(knitr)
# Die ersten paar Spalten
kable(major_geo_total_ng[order(-major_geo_total_ng$values),], caption = paste("Länder mit mehr als ",cutoff, " Entscheidungen zu Asylanträgen aus " , COUNTRY))
major_geo_total_ng <- filter(major_geo_total_ng, geo != "TOTAL")
```

Anzahl der Entscheidungen in Ländern mit weniger als `r cutoff` Entscheidungen - die werden im Folgenden vernachlässigt:

```{r other_geo_total_ng,  echo=FALSE}
    other_geo_total_ng=filter(migr_asydcfsta, values <= cutoff, time == "2017-01-01", decision == "TOTAL", sex == "T", age == "TOTAL", citizen == CODE, geo != "EU28", geo != "TOTAL") %>%  arrange(desc(values))
dec_others_total_ng <- sum(other_geo_total_ng$values)
dec_others_total_ng
```

Eine Visualisierung der Gesamtanzahl von Entscheidungen zu `r COUNTRY` im Jahr 2017:

```{r geo_decision_pie_ng, echo = FALSE}
library(ggplot2)
# some technical workarounds for adding the row with the others (XX),
# and for sorting
major_geo_total_ng$geo <- as.character(major_geo_total_ng$geo)
all_geo_total_ng <- rbind(major_geo_total_ng, c("XX",dec_others_total_ng))
all_geo_total_ng$values <- as.numeric(all_geo_total_ng$values) 
all_geo_total_ng$geo <- factor(all_geo_total_ng$geo, levels = arrange(all_geo_total_ng, values)$geo)
# The real thing
geo_dec_pie_ng <- ggplot(all_geo_total_ng, aes(x="", y=values, fill=geo)) + geom_col(colour = "black") + coord_polar("y", start=0) + scale_fill_grey(start = 0.4, end = 0.9) + ggtitle(paste("Entscheidungen über Asyl, ",COUNTRY,  " , 2017"), subtitle = paste("EU-Länder; XX ist die Summe aller Länder mit > ", cutoff, " Entscheidungen")) + theme_bw() + theme(axis.title=element_blank()) 
geo_dec_pie_ng
```


```{r reduce_data_ng, echo = FALSE}
major_geo_ng <-filter(migr_asydcfsta, geo %in% major_geo_total_ng$geo, time >= "2017-01-01", sex == "T", age == "TOTAL", citizen == CODE, geo != "EU28", geo != "TOTAL") %>% 
  select(geo,decision,values) 
major_geo_ng$geo <- factor(major_geo_ng$geo, levels = arrange(filter(major_geo_ng, decision == "TOTAL"), desc(values))$geo)
# bring decisions into correct order
major_geo_ng$decision <- factor(major_geo_ng$decision, levels=c("REJECTED","TEMP_PROT","HUMSTAT","SUB_PROT","GENCONV","TOTAL_POS","TOTAL"))

```


```{r decisions_abolut_ng, echo = FALSE}
dec_palette_grey=c("#000000","#C0C0C0","#D3D3D3","#E4E4E4","#E8E8E8","#C8C8C8","#808080")

dec_bar <- ggplot(filter(major_geo_ng, decision != "TOTAL" & decision != "TOTAL_POS")) + geom_col(aes(x=geo, y=values, fill=decision)) 
dec_bar +  scale_fill_manual(values = dec_palette_grey) + theme_bw() + theme(legend.position="bottom") + ggtitle(paste("Entscheidungen über Asylanträge aus ",COUNTRY,", 2017"), subtitle = "in absoluten Zahlen")
```

```{r fill_hist_ng, echo=FALSE}
dec_bar_fill <- ggplot(filter(major_geo_ng, decision != "TOTAL" & decision != "TOTAL_POS")) + geom_col(aes(x=geo, y=values, fill=decision), position="fill") + scale_fill_grey() + theme_bw() + theme(legend.position="bottom") + ggtitle(paste("Entscheidungen über Asylanträge aus ",COUNTRY," 2017"), subtitle = "in Prozent")
dec_bar_fill
```




