---
title: "Eurostat Asyldaten und die Schweiz" 
author: "ynux"
date: "Oktober 2018"
output: pdf_document
---

```{r setup, include=FALSE}
knitr::opts_chunk$set(echo = TRUE, warning=FALSE, message=FALSE)
```

### Was können wir aus den Asyldaten von Eurostat herausholen zur Schweiz?

Die Schweiz ist bei Eurostat dabei.
Wir schauen die jährlichen erstinstanzlichen Entscheidungen an (es gibt sonst noch Anträge, Dublin und so). Außerdem beschränken wir uns auf das Jahr 2017. 
```{r get_data, echo=FALSE}
library(knitr)
library(dplyr)
migr_asydcfsta=readRDS(file="/tmp/migr_asydcfsta_20180812.rds")
```

### Anzahl der Asylentscheidungen in Europa und in der Schweiz

```{r dec_total_all}
geo_total_all=filter(migr_asydcfsta, 
                     time == "2017-01-01", 
                     decision == "TOTAL", 
                     sex == "T", 
                     age == "TOTAL", 
                     citizen == "TOTAL", 
                     geo != "EU28") %>% 
  select(geo,values) 
```

### Die Anzahl Entscheidungen pro Antragsland

Dies sind alle 31 europäische Länder, die Eurostat mit Daten beliefern, mit ihrer Anzahl an Asylentscheidungen im Jahr 2017.
    
```{r look_at_total_all,echo=FALSE}
library(knitr)
# sortieren
geo_total_all_ordered <- arrange(geo_total_all, desc(values))
# Hervorheben CH
chindex <- match("CH",geo_total_all_ordered$geo) 
#geo_total_all_chred <- geo_total_all_ordered
#geo_total_all_chred[chindex,2] <- paste("\\color{red}{",geo_total_all_ordered$values[chindex],"}")
#kable(geo_total_all_chred, caption = paste(" Entscheidungen zu Asylanträgen im Jahr 2017" ), "latex", escape = F)
kable(geo_total_all_ordered, caption = paste(" Entscheidungen zu Asylanträgen im Jahr 2017" ))
geo_total_all <- filter(geo_total_all, geo != "TOTAL")
```


Die Schweiz ist auf Platz `r chindex-1` Nun sind die Länder verschieden groß. Wie sieht es aus, wenn man die Bevölkerung danebenstellt?

### Die Entscheidungen im Vergleich
Aus welchen Ländern kamen die Asylsuchenden, über deren Anträge entschieden wurden?

### Wie wurde über die 5 wichtigsten Herkunftsländer entschieden?

### Wie wurde über diese Länder im Rest Europas entschieden?