---
title: "Afghanistan Eurostat: Monatliche Daten"
output: html_notebook
---




```{r get_libraries_and_data}
library(knitr)
library(dplyr)
library(eurostat)
library(ggplot2)
library(scales)
#migr_asydcfstq=get_eurostat("migr_asydcfstq")
#saveRDS(migr_asydcfstq, file="migr_asydcfstq_20180922.rds")
migr_asydcfstq = readRDS(file="/home/suny/migr_asydcfstq_20180922.rds")
glimpse(migr_asydcfstq)
```

Reduce to DE and SE as geo, and AF as citizen. Drop unit.
Drop decisions TOTAL and TOTAL_POS
Reduce to total os sex, age. 
```{r reduce_data}
migr_asydcfstq_de_af <- filter(migr_asydcfstq, geo == "DE" & sex == "T" & age == "TOTAL" & citizen == "AF" & geo %in% c("DE","SE") & decision != "TOTAL" & decision != "TOTAL_POS") %>%  select(decision,time,values) 
# rearrange according to decision
migr_asydcfstq_de_af$decision <- factor(migr_asydcfstq_de_af$decision, levels=c("REJECTED","TEMP_PROT","HUMSTAT","SUB_PROT","GENCONV","TOTAL_POS","TOTAL"))
migr_asydcfstq_se_af <- filter(migr_asydcfstq, geo == "SE" & sex == "T" & age == "TOTAL" & citizen == "AF" & geo %in% c("DE","SE") & decision != "TOTAL" & decision != "TOTAL_POS") %>%  select(decision,time,values) 
migr_asydcfstq_se_af$decision <- factor(migr_asydcfstq_se_af$decision, levels=c("REJECTED","TEMP_PROT","HUMSTAT","SUB_PROT","GENCONV","TOTAL_POS","TOTAL"))

glimpse(migr_asydcfstq_de_af)
glimpse(migr_asydcfstq_se_af)
```

decisions DE quarterly, absolute numbers 

```{r decisions_abolut_de, echo = FALSE}
dec_palette_grey=c("#000000","#C0C0C0","#D3D3D3","#E4E4E4","#E8E8E8","#C8C8C8","#808080")

dec_bar_de_total <- ggplot(migr_asydcfstq_de_af) + aes(x=time, y=values, fill=decision) + geom_bar(stat="identity") + scale_fill_manual(values = dec_palette_grey)+ scale_x_date(breaks = date_breaks("1 year"),labels = date_format("%Y")) + theme_bw() + theme(legend.position="bottom") + ggtitle("Entscheidungen über Asylanträge aus Afghanistan in Deutschland", subtitle = "vierteljährlich, in absoluten Zahlen")
dec_bar_de_total
```

decisions DE quarterly, percentage 

```{r decisions_pct_de, echo = FALSE}

dec_bar_de_pct <- ggplot(migr_asydcfstq_de_af) + aes(x=time, y=values, fill=decision) + geom_bar(stat="identity", position="fill") + scale_fill_manual(values = dec_palette_grey) + scale_x_date(breaks = date_breaks("1 year"),labels = date_format("%Y")) + scale_y_continuous(labels = percent) + theme_bw() + theme(legend.position="bottom", axis.title.x = element_blank(), axis.title.y = element_blank()) + ggtitle("Entscheidungen über Asylanträge aus Afghanistan in Deutschland", subtitle = "vierteljährlich, in Prozent")
dec_bar_de_pct
```

Im Laufe des Jahres 2015 entwickelte sich der Begriff der "guten Bleibeperspektive" für Asylsuchende aus Ländern mit > 50% Anerkennungsquote. 2016 lag Afghanistan noch drüber. Dann nicht mehr (Details?)

https://thruttig.wordpress.com/2017/01/29/abschiebungen-nach-afghanistan-sollen-gescheiterten-einsatz-kaschieren/
https://www.nds-fluerat.org/25211/aktuelles/bmas-oeffnung-der-ausbildungsfoerderung-und-der-berufsbezogenen-sprachkurse-fuer-afghanische-asylsuchende/ 



```{r decisions_abolut_se, echo = FALSE}

dec_bar_se_total <- ggplot(migr_asydcfstq_se_af) + aes(x=time, y=values, fill=decision) + geom_bar(stat="identity") + scale_fill_manual(values = dec_palette_grey) + scale_x_date(breaks = date_breaks("1 year"),labels = date_format("%Y")) + theme_bw() + theme(legend.position="bottom") + ggtitle("Entscheidungen über Asylanträge aus Afghanistan in Schweden", subtitle = "vierteljährlich, in absoluten Zahlen")
dec_bar_se_total
```
decisions SE quarterly, percentage 

```{r decisions_pct_se, echo = FALSE}

dec_bar_se_pct <- ggplot(migr_asydcfstq_se_af) + aes(x=time, y=values, fill=decision) + geom_bar(stat="identity", position="fill") + scale_fill_manual(values = dec_palette_grey) + scale_y_continuous(labels = percent) + scale_x_date(breaks = date_breaks("1 year"),labels = date_format("%Y")) + theme_bw() + theme(legend.position="bottom", axis.title.x = element_blank(), axis.title.y = element_blank()) + ggtitle("Entscheidungen über Asylanträge aus Afghanistan in Schweden", subtitle = "vierteljährlich, in Prozent")
dec_bar_se_pct
```

Politikwechsel Ende 2015 in Schweden ist deutlich sichtbar.
https://www.theguardian.com/world/2015/nov/24/sweden-asylum-seekers-refugees-policy-reversal
