---
title: "Eurostat: Anträge aus Syrien in Deutschland, nach Alter und Geschlecht"
author: "refugee datathon munich"
date: "August, 2018"
output: pdf_document
---

# Beispiel für eine Eurostat-Analyse mit R
### Asylanträge syrischer Staatsangehöriger in Deutschland

Zuerst werden Bibliotheken geladen, um Eurostat-Daten zu holen und ansprechende Visualisierungen zu erzeugen.
```{r knitr, echo=FALSE, results="hide"}
knitr::opts_chunk$set(echo = TRUE, warning=FALSE)
```
```{r libraries, message=FALSE}
library(eurostat)
library(dplyr)
library(ggplot2)
library(scales)
```

Nun holen wir die Daten direkt von Eurostat. Dafür brauchen wir nur den Namen des Datensets.

```{r get_inspect_reduce_data}
#migr_asyappctza=get_eurostat("migr_asyappctza")
# oder, falls es bereits vorbereitend gesichert wurde:
migr_asyappctza = readRDS(file = "/tmp/migr_asyappctza_20180824.rds")
```
Ein erster Blick in die Daten:
```{r migr_asyappctza_angucken}
glimpse(migr_asyappctza)
```

Wir reduzieren das auf:

    1. Anträge syrischer Staatsangehöriger
    2. Anträge in Deutschland
    3. nur Anträge vom Typ "ASY_APP" 
    4. keine Totale bezüglich Geschlecht und Alter, und 
    5. keine sich überschneidenden Altersklassen
    
Die letzten drei Punkte beheben Mehrfachzählungen. Für die Übersichtlichkeit beschränken wir uns außerdem auf Spalten von Interesse.

```{r syria_dataset}
de_sy_migr_asyappctza <- subset(migr_asyappctza, 
                                citizen == "SY" & 
                                  asyl_app == "ASY_APP" & 
                                  geo == "DE" & 
                                  sex != "T" & 
                                  age != "Y_LT18" & 
                                  age != "TOTAL")[c(2,4,7:8)]
```
Jetzt sieht es schon besser aus:
```{r de_sy_migr_asyappctza_angucken}
glimpse(de_sy_migr_asyappctza)
```

Für die Visualisierung kommt das Paket `ggplot` zum Einsatz. 

```{r barplot_syria_applications_sex}

bar_sy_de_sex <- ggplot(de_sy_migr_asyappctza, aes(x=time, y=values, fill=sex)) + 
  geom_bar(stat="identity", position="dodge") +
  scale_y_continuous(labels=comma) + 
  scale_x_date() + 
  ggtitle("Asylanträge von syrischen Staatsangehörigen",
          subtitle="In Deutschland, nach Geschlecht") + 
  xlab("Jahr") + 
  ylab("Anzahl Asylanträge")
bar_sy_de_sex + scale_fill_discrete() + theme_light()

```

Die Altersklassen können wir auch so darstellen. Allerdings müssen wir die Reihenfolge festlegen, damit sie aufsteigend erscheinen.

```{r barplot_syria_applications_age}
de_sy_migr_asyappctza$age <- factor(de_sy_migr_asyappctza$age,
                                    levels=c("Y_GE65","Y35-64",
                                             "Y18-34","Y14-17","Y_LT14","UNK"))
bar_sy_de_age <- ggplot(de_sy_migr_asyappctza, aes(x=time, y=values, fill=age)) + 
  geom_bar(stat="identity") + 
  scale_y_continuous(labels=comma) + 
  scale_x_date() + 
  ggtitle("Asylanträge von syrischen Staatsangehörigen",  
          subtitle="In Deutschland, nach Alter") + 
  xlab("Jahr") + 
  ylab("Anzahl Asylanträge")
bar_sy_de_age + scale_fill_brewer() + theme_light()
```

